臺灣臺北地方法院刑事判決　　　　九十四年度簡上字第九五號
上訴人
即被告　甲○○
上列上訴人即被告因違反建築法案件，不服中華民國九十四年五
月三日本院九十四年度簡字第七五七號第一審簡易判決（起訴案
號：九十四年度偵字第三０八三號），提起上訴，本院管轄之第
二審合議庭判決如下：
    主  文
上訴駁回。
甲○○緩刑貳年。
    事  實
一、甲○○係門牌號碼臺北市○○區○○路一段一二五巷九號一
    樓房屋之所有權人，於民國八十六年間，未經申請主管建築
    機關之許可並發給建築執照，擅自在上址後方空巷處，以鐵
    架及鐵皮等材料，搭蓋高度約二點五公尺、面積約七點五平
    方公尺之違章建築一層，經臺北市政府工務局建築管理處（
    下稱建管處）於八十六年十一月六日第二次查報，並於同年
    十二月十七日依建築法規定強制拆除完畢。詎甲○○竟於九
    十三年九月間某日，又在原處以鐵架及鐵皮等建材，違反規
    定重行搭建一層高度約二點五公尺、面積約十八點七平方公
    尺之違章建築，復經建管處於同年十月二十八日再行查報，
    甲○○乃於九十四年三月間自行拆除完畢。
二、案經臺北市政府工務局移送臺灣臺北地方法院檢察署檢察官
    偵查後聲請簡易判決處刑。
    理  由
一、前揭事實，業據被告甲○○於偵查及本院審理時坦承不諱（
    見偵查卷第一七頁、本院九十四年六月二十二日審判筆錄）
    ，並有建物所有權列印資料、建管處拆除新違章建築結案報
    告單、臺北市政府工務局九十三年十月二十八日北市工建字
    第０九三五０六七五九００號函、違建認定範圍圖、違建照
    片及拆除後之照片等件附卷可稽（見偵查卷第四、六至一三
    、二０頁）。本件事證明確，被告犯行洵堪認定，應依法論
    科。
二、核被告所為，係犯建築法第九十五條之罪。原審依刑事訴訟
    法第四百四十九條第一項前段、第三項、第四百五十四條第
    二項、建築法第九十五條、刑法第十一條前段、第四十二條
    第二項、罰金罰鍰提高標準條例第二條、現行法規所定貨幣
    單位折算新臺幣條例第二條之規定，判處被告罰金新臺幣九
    萬元，如易服勞役，以新臺幣九百元即銀元三百元折算一日
    ，經核其認事用法均無違誤，量刑亦稱妥適。上訴意旨以：
    原審判決所認定之事實無誤，然違建業已拆除，原審量刑過
    重云云，指摘原判決不當，為無理由，應予駁回。末查被告
    前未曾受有期徒刑以上刑之宣告，有卷附臺灣高等法院被告
    前案紀錄表可按（見本院卷），其因一時圖便，短於思慮，
    偶罹刑典，經此罪刑之宣告後，當知所警惕，信無再犯之虞
    ，本院認所宣告之刑以暫不執行為適當，爰併宣告緩刑二年
    ，以啟自新。
據上論斷，應依刑事訴訟法第四百五十五條之一第一項、第三項
、第三百六十八條，刑法第七十四條第一款，判決如主文。
本案經檢察官黃紋綦到庭執行職務
中　　華　　民　　國　九十四　年　　六　　月    三十　日
  　　　　　　　　刑事第八庭審判長法　官　陳德民
　　　　　　　　　　　　　　　　  法　官　張筱琪
                                  法  官  陳芃宇
以上正本證明與原本無異
不得上訴。
　　　　　　　　　　　　    　　　書記官　周小玲
中　　華　　民　　國　九十四　年　　六　　月　　三十　日
附錄本案論罪科刑法條全文：
建築法第95條：
依本法規定強制拆除之建築物，違反規定重建者，處1年以下有
期徒刑、拘役或科或併科新台幣30萬元以下罰金。
